Álvaro Aguerré Navarrete

Junior Fullstack Developer

https://alvaro-aguerre-cv.netlify.app/

Gitlab: alvaro_78

<u>652 403 160</u>

Valencia

alvaro78an@gmail.com

Me encuentro en un momento de crecimiento profesional, tras realizar un cambio de sector; He estado 14 años en la misma empresa, pero decidí que necesitaba un cambio que hiciera que prosperase y disfrutase de mi trabajo, así que volví a estudiar para poder dedicarme a algo que me apasiona y está en constante cambio, la programación.

Desde 2019 formo parte de la Devscola (Valencia), es una asociación de programadores donde formamos a nuevos programadores basándonos en buenas prácticas (clean code, metodología agile, principios SOLID, TDD, pairing...) y se comparten conocimientos de diferentes formas.

Soy autodidacta y comprometido con los proyectos en los que me embarco, además tengo facilidad para el trabajo en equipo tanto presencial, como en remoto.

LANGUAGES

English - Valenciano

EDUCATION

Fullstack Developer, Devscola | 2019 - 2020

SKILLS

JavaScript - Autodidacta. - Trabajo en remoto - Trabajo en equipo "pairing" -Dotes comunicativas y sociales. - Resolución de problemas. - Conocimiento de Docker-compose. - Gitlab - Linux y codeline -CSS3 - Html5 - Webcomponents - Bootstrap -Jasmine, Jest, Cypress - TDD

WORK EXPERIENCE

Junior Fullstack Developer, Devscola | July 2020 - Present

Proyecto vehicular "App-Bar" realizado en React, sin mentoría, pero con apoyo.

Es una aplicación móvil que facilita ver la carta y pasar la nota al bar, heladería, terraza, etc con el menor contacto posible con los camareros, basándonos en códigos QR.

Realizada en React, con Docker-compose, MongoDB y suit de test con Jest en back-end y Cypress en front-end; La CI la estamos realizando con Gitlab.

Junior Fullstack Developer, Devscola |

February 2020 - June 2020

Proyecto vehicular "Alacena", mentorizado por un desarrollador senior miembro de Devscola. Aplicación web que nos permite crear listas de la compra. Realizada en JavaScript, WebComponents, Docker y Docker-compose, test en Jest para el back-end y Cypress para el front-end, CI de Gitlab y desplegada en Heroku.

https://alacenakillers-app.herokuapp.com/

Junior Fullstack Developer, Devscola |

September 2019 - January 2020

Proyecto vehicular Pommodoro, mentorizado por un desarrollador senior de Devscola. Basándonos en la técnica "Pommodoro", programamos un contador con diferentes lapsos de tiempo, según las necesidades del usuario.

Proyecto realizado en JavaScript, Docker-compose, suit de tests de Jest para el Back-end y Cypress para el Front-end, Cldesplegado en Heroku.

https://app-squadpomodoro.herokuapp.com/